【裁判字號】    97,抗,714
【裁判日期】    970508
【裁判案由】    假扣押
【裁判全文】
臺灣高等法院民事裁定                   97年度抗字第714號
抗  告  人  乙○○
                        3樓
上列抗告人與相對人甲○○間假扣押事件，對於中華民國97年3
月5日臺灣臺北地方法院97年度裁全字第1856號裁定，提起抗告
，本院裁定如下：
    主  文
抗告駁回。
抗告費用由抗告人負擔。
    理  由
一、按債權人就金錢請求或得易為金錢請求之請求，欲保全強制
    執行者，得聲請假扣押。假扣押非有日後不能強制執行或甚
    難執行之虞者，不得為之。請求及假扣押之原因應釋明之。
    前項釋明如有不足，而債權人陳明願供擔保或法院認為適當
    者，法院得定相當之擔保，命供擔保後為假扣押，為民國92
    年2月7日總統令修正公布之民事訴訟法第522條第1項、第
    523條第1項及第526條第1項、第2項所明定。依上開規定可
    知，債權人聲請假扣押，應就其請求及假扣押之原因加以釋
    明。該項釋明如有不足，而債權人陳明願供擔保或法院認為
    適當者，法院得定相當之擔保，命供擔保後為假扣押。
二、本件相對人於原法院主張略以：伊於民國90年8月2日與抗告
    人協議離婚，約定離婚登記後，應給付伊新台幣（下同）每
    月3萬元作為子女扶養費、教育費之用，惟抗告人自96年2月
    起即未依約給付，其金額已達13萬元，屢經催討均置之不理
    。若以每月3萬元計算，自97年1月起至長子陳奕儒年滿20歲
    止，合計為10年10個月，加上前未付之13萬元，共計403萬
    元。而抗告人委託之律師提及近年職棒環境不佳，抗告人所
    屬之球隊去年戰績亦不佳，球員遭調降薪水百分之20，致抗
    告人無能力每月給付3萬元予伊，惟抗告人月薪所得超過10
    萬元，為防止抗告人隱匿財產，致日後有不能強制執行或甚
    難執行之虞，願提供擔保以代釋明之不足，而聲請假扣押等
    語，並提出離婚協議書、抗告人委由律師寄發之律師函、相
    對人寄發之存證信函書為證，堪認已有相當之釋明（見原法
    院卷第4頁至第10頁之資料）。經查，上開資料釋明程度尚
    有不足，惟相對人既陳明願供擔保以補釋明之不足，是相對
    人假扣押之聲請，自應准許。抗告意旨雖略以：相對人就假
    扣押原因未予釋明，相對人雖提出離婚協議書等書證，僅係
    請求之原因為釋明，就假扣押原因不能釋明，即無金錢之請
    求保全強制執行之必要，尚不能因相對人陳明願供擔保，即
    認已補足釋明之欠缺。又抗告人依離婚協議書之約定雖有以
    職棒收入所得超過10萬元以上時，每月支付3萬元予相對人
    作為兩造所生長子扶養費之義務，然因抗告人於91年間再婚
    ，婚後並育有兩名子女，日常生活費用日益增加，且近年職
    棒環境不佳，抗告人已屬高齡球員，如再依協議書內容給付
    ，實有失公平，抗告人曾商請相對人協議酌減扶養費，惟相
    對人堅持依約全額給付，抗告人無奈，而自行減少給付扶養
    費數額為每月2萬元云云。然假扣押之聲請，聲請人僅須就
    請求及假扣押之原因為釋明，而法院僅須就聲請人釋明之證
    據信其大概如此即可，本件相對人已就請求及假扣押之原因
    為釋明，雖釋明程度尚有不足，惟相對人既陳明願供擔保以
    補釋明之不足，已符合假扣押之條件。是抗告意旨指摘原裁
    定不當，聲明廢棄，為無理由，應駁回其抗告。至抗告人所
    稱如再依協議書內容給付，實有失公平，乃屬另一法律問題
    ，並不影響本件假扣押之成立，附此敘明。
三、據上論結，本件抗告為無理由，爰裁定如主文。
中    華    民    國    97    年    5     月    8     日
                  民事第七庭
                      審判長法  官  鄭三源
                            法  官  邱  琦
                            法  官  王聖惠
正本係照原本作成。
不得再抗告。
中    華    民    國    97    年    5     月    13    日
                            書記官  陳樂觀


司法院資訊處製作；財團法人民間司法改革基金會備份。
